最高法院刑事裁定　　　　　　　　　　　　　　　　九十一年度台抗字第二八一號
　　抗　告　人　甲○○
右抗告人因違反藥事法案件，不服台灣高等法院中華民國九十一年五月七日駁回聲請
再審之裁定（九十一年度聲再字第一四０號），提起抗告，本院裁定如左：
    主  文
抗告駁回。
    理  由
本件原裁定以：聲請再審之客體，限於實體之確定判決，倘屬程序上之判決，因不具
實體上之確定力，縱經判決確定，仍不得作為聲請再審之客體。本院九十一年度台上
字第四三九號判決，係以抗告人即該案上訴人甲○○之上訴違背法律上程式為由，而
從程序上予以駁回上訴，有該判決在卷可稽。其既屬程序上之判決，而非實體上之確
定判決，自不得作為聲請再審之客體。抗告人此部分聲請再審之程序違背規定，應予
駁回。另按以刑事訴訟法第四百二十條第一項第二款所定原判決所憑之證言已證明其
為虛偽者為由，聲請再審者，其證明依同法條第二項規定，以經判決確定或其刑事訴
訟不能開始或續行非因證據不足者為限，始得為之。又同法條第一項第六款所謂確實
之新證據，固非以絕對不須經過調查程序為條件，但必須可認為確實足以動搖原確定
判決而為受判決人有利之判決者為限；倘受判決人因對有利之主張為原確定判決所不
採，事後任意由他人出具證明書，證明受判決人前次所為有利之主張，係屬實在，憑
以聲請再審，此項證據既非判決後所發見，又非不須調查之確定新證據，顯然不足以
使原確定判決發生動搖，即難據以開始再審。抗告人就原法院八十八年度上訴字第一
五二四號確定判決聲請再審，主張證人洪雨龍所為證言係虛偽一節，並未提出刑事訴
訟法第四百二十條第二項所定之證明情形，難認有再審理由。另抗告人雖提出洪雨龍
於民國九十一年四月一日之信件，及所謂「ＮＡＣＹ  ＣＨＥＮ」者出具之信函，主
張足以推翻原判決所為不利之認定。惟查該等信函內容之真實性如何，非經相當之調
查，無從證明是否真實，且亦無從單憑該信件，即推翻證人洪雨龍於歷審中所為之供
述，而為有利於抗告人之認定，該證據自亦不具確實性。揆之前開說明，均難認有合
於上開法條第六款所定之再審理由。是此部分之再審聲請為無理由，因以裁定駁回抗
告人再審之聲請。經核於法尚無不合。抗告意旨仍執前詞謂本院前開判決非程序上之
判決，且其所提出之書函係屬新證據，勿庸調查即足動搖原確定判決，而指摘原裁定
違法，顯無理由，應予駁回。
據上論結，應依刑事訴訟法第四百十二條，裁定如主文。
中      華      民      國    九十一    年      七      月     十一     日
                              最高法院刑事第四庭
                                  審判長法官  紀  俊  乾
                                        法官  黃  正  興
                                        法官  劉  介  民
                                        法官  陳  東  誥
                                        法官  孫  增  同
      右正本證明與原本無異
                                              書  記  官
中      華      民      國    九十一    年      七      月     十六     日
